【裁判字號】    88,訴,322
【裁判日期】    890111
【裁判案由】    違反槍砲彈藥刀械管制條例等
【裁判全文】
臺灣士林地方法院刑事判決                          八十八年度訴字第三二二號
    公  訴  人  臺灣士林地方法院檢察署檢察官
    被      告  丁○○
右列被告因違反槍砲彈藥刀械管制條例案件，經檢察官提起公訴 (八十八年度偵字第
三○五六號)，本院判決如左：
    主  文
丁○○未經許可，持有可發射子彈具有殺傷力之槍砲，累犯，處有期徒刑貳年，併科
罰金新台幣拾萬元，罰金如易服勞役，以新台幣玖佰元即銀元參佰元折算壹日。於刑
之執行完畢或赦免後，入勞動場所強制工作年。
扣案仿ＣＯＬＴ廠半自動手槍製造之改造手槍（含彈匣壹個）壹枝、改造子彈壹顆均
沒收。
    事  實
一、丁○○前於民國八十三年間，因違反麻醉藥品管理條例案件，經台灣台北地方法
    院判處有期徒刑三月，於同年十月二十七日執行完畢，仍不能悔改。明知未經許
    可，不得無故持有槍械。竟於民國八十八年三月間從不詳之人，以不詳之方法，
    取得仿ＣＯＬＴ廠半自動手槍，經不詳之人改造，具有殺傷力之玩具手槍一把，
    及由玩具子彈改造具殺傷力之子彈一顆（另一顆為金屬空彈殼），未經許可而持
    有之。丁○○為向友人丙○○炫耀，乃於八十八年三月八日上午十一時許，將槍
    彈藏置身上，持往台北市監理處北區分處，適因丁○○將機車停放於汽車檢驗車
    道上，妨礙乙○○汽車之通行，乙○○對其機車鳴按喇叭，丁○○因此不滿，二
    人遂發生爭執、拉扯，丁○○不敵，竟掏出藏置在腰際之改造手槍，欲恐嚇乙○○，惟於乙○○未及發現該手槍之前（丁○○所為尚未構成恐嚇罪），在一旁之
    甲○○見狀立即將丁○○撲倒，與乙○○、丙○○（另為不起訴處分）合力搶下
    丁○○之手槍，彈匣因拉扯而掉落在地，丙○○持起掉落彈匣，在員警抵達現場
    時，主動交出彈匣，警員並在現場起出改造之手槍，循線追查始悉上情。
二、案經台北市政府警察局刑事警察大隊報請臺灣士林地方法院檢察署檢察官偵查起
    訴。
    理  由
一、右揭事實，業據被告丁○○坦承不諱，核與被害人乙○○、證人甲○○、丙○○
    陳述情節相符，並有改造槍枝一把、子彈一發扣案可資佐證，而扣案之槍、彈經
    送鑑定，認均具有殺傷力乙節，有內政部警政署刑事警察局八十八年三月十六日
    刑鑑字第二二七九五號鑑驗通知書在卷可憑，而該手槍係以金屬槍管改造而成之
    情，並有該鑑驗通知書可佐，被告犯行堪以認定。
二、核被告所為，係犯槍砲彈藥刀械管制條例第十一條第四項未經許可持有可發射子
    彈具有殺傷力之槍砲罪，槍砲彈藥刀械管制條例第十二條第四項未經許可持有子
    彈罪，且被告係以一持有行為，同時持有改造手槍及子彈，觸犯犯罪構成要件不
    相同之罪，為想像競合犯，應從一重即未經許可持有可發射子彈具有殺傷力之槍
    砲罪處斷。被告前於民國八十三年間，因違反麻醉藥品管理條例案件，經台灣台
    北地方法院判處有期徒刑三月，於同年十月二十七日執行完畢，有卷附之本院被
    告全國前案紀錄表可憑，其於五年以內在犯有期徒刑以上之本罪，為累犯，依法
    加重其刑。爰審酌被告之品行、犯罪之動機、目的、手段、未經許可持有改造手
    槍及子彈，對社會治安有重大危害，及其犯後態度等一切情狀，量處如主文所示
    之刑，併科罰金部分並諭知易服勞役之折算標準。被告犯有槍砲彈藥刀械管制條
    例第十一條第四項之罪，依同條例第十九條第一項規定，應令被告於刑之執行完
    畢或赦免後，入勞動場所強制工作三年，以資矯正，本院審酌被告隨身攜帶槍、
    彈，遇事即在公共場所取出欲恐嚇他人，其行為危險且嚴重，又於本案經起訴後
    ，本院調查期間，於八十八年七月間在台北市西門町向不詳之人購買具殺傷力之
    改造手槍一支，持與陳明宏共同妨害他人自由，經台灣雲林地方法院八十八年訴
    字第二七七號判處有期徒刑二年八月（與本案持有槍彈，無連續犯之關係，有該
    院判決書一份在卷可參），足見被告犯案後不知悔改，其多次持有槍、彈，對社
    會治安有重大危害，其未來亦有再犯之可能，經衡以大法官會議解釋第四百七十
    一號解釋所指之比例原則，認有依同條例第十九條第一項規定，令被告於刑之執
    行完畢或赦免後，入勞動場所強制工作三年，以資教化與矯治之必要，爰併宣告
    被告應於刑之執行完畢或赦免後，入勞動場所強制工作年。公訴意旨另以：被
    告於民國八十八年三月間，意圖為自己不法之所有，在台北市重陽橋、中正路不
    詳年籍之陳政忠（已死亡）住處瓦斯管線旁，拾獲陳政忠所有仿ＣＯＬＴ廠半自
    動手槍，而改造具有殺傷力之玩具手槍一把，及由玩具子彈改造具殺傷力之子彈
    一顆（另一顆為金屬空彈殼），侵占入己，因認被告另涉有刑法第三百三十七條
    之侵占離本人所持有之物罪嫌云云，並以被告之自白及扣案之前開槍彈為證據，
    惟查：被告自白上開槍彈係為已死亡之陳政忠所有一節，並無其他證據足以佐證
    之，且據其於本院調查中所述，曾見陳政忠將上開槍彈藏置於陳政忠公寓住處樓
    梯地下蓄水池，陳政忠死亡後，被告於民國八十八年三月八日上午前往該處取出
    云云，然自蓄水池處取出之槍彈竟未經鏽蝕，而有殺傷力，顯有違常理，足見被
    告有關其持有槍彈來源之自白並不足採，應認被告被訴刑法第三百三十七條之侵
    占離本人所持有之物罪嫌部分，證據不足，況依被告所述之情節，被告應係竊盜
    陳政忠繼承人所有之上開槍彈，所為並非犯刑法第三百三十七條之侵占離本人所
    持有之物罪，本院另查無其他積極之證據，足以證明持有上開槍彈，有刑法第三
    百三十七條之罪刑，因公訴人認與前開罪部分有牽連犯裁判上一罪之關係，爰不
    就此部分另為無罪之諭知。
三、扣案仿ＣＯＬＴ廠半自動手槍製造之改造手槍一枝、彈匣一個為槍枝之部分零件
    ，及子彈一顆，均係違禁物，均應依刑法第三十八條第一項第一款規定沒收之。
據上論斷，應依刑事訴訟法第二百九十九條第一項前段，槍砲彈藥刀械管制條例第十
一條第四項、第十二條第四項、第十九條第一項，刑法第十一條前段、第五十五條、
第四十七條、第四十二條第二項、第三十八條第一項第一款，罰金罰鍰提高標準條例
第二條，現行法規所定貨幣單位折算新台幣條例第二條，判決如主文。
本案經檢察官徐文豪到庭執行職務。
中      華      民      國      八十九      年      一      月    十一  日
                                  臺灣士林地方法院刑事第二庭
                                          法  官  趙  文  卿
右正本證明與原本無異。
如不服本判決，應於判決送達後十日內，向本院提出上訴狀。
                                          書記官  吳  雅  菁
中      華      民      國      八十九      年      一      月    十七  日
附錄本案論罪科刑法條全文
槍砲彈藥刀械管制條例第十一條第四項：
  未經許可，持有、寄藏或意圖販賣而陳列第一項所列槍砲者，處一年以上七年以下
  有期徒刑，併科新臺幣七百萬元以下罰金。
槍砲彈藥刀械管制條例第十二條第四項：
  未經許可，持有、寄藏或意圖販賣而陳列子彈者，處五年以下有期徒刑，併科新臺
  幣三百萬元以下罰金。


司法院資訊處製作；財團法人民間司法改革基金會備份。
